【裁判字號】    99,上訴,1014
【裁判日期】    991115
【裁判案由】    毒品危害防制條例
【裁判全文】
臺灣高等法院臺南分院刑事判決        99年度上訴字第1014號
上  訴  人  甲○○
即  被  告
上列上訴人因違反毒品危害防制條例案件，不服臺灣臺南地方法
院99年度訴字第450號，中華民國99年8月26日第一審判決（起訴
案號：臺灣臺南地方法院檢察署99年度營毒偵字第68號），提起
上訴，本院判決如下：
    主  文
上訴駁回。
    理  由
一、按刑事訴訟法第350條、第361條、第362條、第367條規定，
    不服地方法院之第一審判決而上訴者，須提出上訴書狀，並
    應敘述具體理由，為上訴必備之程式；其所提出之書狀未敘
    述上訴理由，或僅曾以言詞陳述上訴理由者，均應於上訴期
    間屆滿後20日內補提理由書於第一審法院。第一審法院經形
    式審查，認逾期未補提上訴理由者，應定期間先命補正；逾
    期未補正者，為上訴不合法律上之程式，應以裁定駁回。倘
    已提出上訴理由，但所提非屬具體理由者，則由第二審法院
    以上訴不合法律上之程式，判決駁回。而所謂具體理由，必
    係依據卷內既有訴訟資料或提出新事證，指摘或表明第一審
    判決有何採證認事、用法或量刑等足以影響判決本旨之不當
    或違法，而構成應予撤銷之具體事由，始克當之（例如：依
    憑證據法則具體指出所採證據何以不具證據能力，或依憑卷
    證資料，明確指出所為證據證明力之判斷如何違背經驗、論
    理法則）；倘僅泛言原判決認定事實錯誤、違背法令、量刑
    失之過重或輕縱，而未依上揭意旨指出具體事由，或形式上
    雖已指出具體事由，然該事由縱使屬實，亦不足以認為原判
    決有何不當或違法者（例如：對不具有調查必要性之證據，
    法院未依聲請調查亦未說明理由，或援用證據不當，但除去
    該證據仍應為同一事實之認定），皆難謂係具體理由，俾與
    第二審上訴制度旨在請求第二審法院撤銷、變更第一審不當
    或違法之判決，以實現個案救濟之立法目的相契合，並節制
    濫行上訴（最高法院97年度台上字第892號判決）。
二、經查：
  (一)上訴人甲○○前於民國81年間因煙毒案件，經法院各判處有
    期徒刑3年6月、1年9月，應執行有期徒刑4年10月確定，入
    監執行後，於85年10月17日縮短刑期假釋出監，嗣因麻藥案
    件被法院判處有期徒刑5 月，上開假釋經撤銷，入監執行殘
    刑5 年1 月18日，復於94年6 月28日縮短刑期假釋出監，並
    於96年1 月10日假釋期滿視為執行完畢。又於97年間因施用
    毒品案件，經原審法院以97年度毒聲字第579 號裁定送觀察
    勒戒後，認有繼續施用毒品之傾向，再以98年度毒聲字第11
    5 號裁定令入戒治處所施以強制戒治，於99年1 月14日因無
    繼續強制戒治之必要，戒治期滿而釋放，並經臺灣臺南地方
    法院檢察署檢察官於99年1 月20日以99年度戒毒偵字第5 號
    為不起訴處分確定。詎仍不知悔改，明知海洛因及甲基安非
    他命分別係毒品危害防制條例所規定之第一、二級毒品，不
    得非法持有、施用，竟於前開強制戒治執行完畢釋放後5 年
    內，另基於施用第一級毒品海洛因及第二級毒品甲基安非他
    命之犯意，於99年1 月18日上午10時37分採尿時往前回溯26
    小時內之某時許，在其臺南縣學甲鎮新達里頂山寮32號住處
    內，分別以注射及將甲基安非他命置於鋁箔紙上點火燒烤成
    煙霧吸食之方式，施用第一級毒品海洛因及第二級毒品甲基
    安非他命各一次。嗣於99年1 月18日上午10時許，警方接獲
    線報得知臺南縣學甲鎮○○路8 巷3 號內有人販毒，合理懷
    疑上址內有人涉嫌販毒或施用毒品，而前往上址調查時，發
    現甲○○在場，經獲其同意隨警返回警局採尿送驗結果，分
    別呈嗎啡及甲基安非他命陽性反應，而知上情。
  (二)上開施用第一級及第二級毒品之事實，業據上訴人甲○○供
    認不諱，並有長榮大學出具之尿液確認報告1 紙附卷可佐。
    被告有上開施用毒品經強制戒治執行完畢釋放之前科，復有
    臺灣高等法院被告前案紀錄表在卷可佐，足認確係在強制戒
    治執行完畢釋放後5 年內再犯本件施用第一、二級毒品罪無
    訛，應依法追訴處罰。
    原審法院以上訴人在審判程序中就被訴事實為有罪之陳述，
    裁定依簡式審判程序審理，論以毒品危害防制條例第10條第
    1 項、第2 項之施用第一、二級毒品罪，依累犯規定加重其
    刑，並審酌上訴人前有多次施用毒品前科，素行不良，於強
    制戒治執行完畢5 年內，猶不思戒絕革除惡習，再為本件犯
    罪，顯未因前所受強制戒治處分而記取教訓，惟其施用毒品
    所生危害，實以自戕身心健康為主，對於他人生命、身體、
    財產等法益，尚無明顯而重大之實害，兼衡其素行、智識程
    度、家庭經濟狀況及犯罪後態度等一切情狀，就施用第一毒
    品罪量處有期徒刑10月、施用第二級毒品罪量處有期徒刑6
    月，並定應執行刑1 年2 月。經核並無認定事實錯誤、量刑
    瑕疵或違背法令之情形。
三、上訴人以：「上訴人從未受到替代療法之恩典，請求給予上
    訴人自新之機會」云云為由，提起上訴，並未依據卷內訴訟
    資料或提出新事證，具體指摘原審判決關於採證認事、用法
    或量刑有何違法或不當之處，揆諸上揭說明，自非具體之上
    訴理由。本件上訴不符法定程式，應予駁回，並不經言詞辯
    論為之。
四、據上論斷，應依刑事訴訟法第367 條前段、第372 條判決如
    主文。
中    華    民    國    99    年    11    月    15    日
                  刑事第三庭  審判長法  官  陳義仲
                                    法  官  蔡勝雄
                                    法  官  楊清安
以上正本證明與原本無異。
施用第一級毒品部分，如不服本判決應於收受送達後10日內向本
院提出上訴書狀，其未敘述上訴理由者，並得於提起上訴後10日
內向本院補提理由書（均須按他造當事人之人數附繕本）「切勿
逕送上級法院」。
施用第二級毒品部分不得上訴。
                                    書記官  蔡蘭櫻
中    華    民    國    99    年    11    月    15    日
附錄本案論罪科刑法條：
毒品危害防制條例第10條：
施用第一級毒品者，處6 月以上5 年以下有期徒刑。
施用第二級毒品者，處3 年以下有期徒刑。

司法院資訊處製作；財團法人民間司法改革基金會備份。
